臺北高等行政法院判決
　　　　　　　　　　　　　　　　　　 95年度簡字第00792號
原　　　告　穗永實業有限公司
代　表　人　甲○○董事）住同.
被　　　告　財政部臺灣省北區國稅局
代　表　人　凌忠嫄（局長）住同上
訴訟代理人　乙○○
上列當事人間因營利事業所得稅事件，原告不服財政部中華民國
95年8 月25日台財訴字第09500309990 號訴願決定（案號：第00
000000號），提起行政訴訟。本院判決如下：
　　主  文
原告之訴駁回。
訴訟費用由原告負擔。
　　事實及理由
一、程序說明：
    本件訴訟標的之價額在新臺幣（下同）20萬元以下，依行政
    訴訟法第229 條第2 項、第1 項第2 款規定及司法院民國（
    下同）92年9 月17日院台廳行一字第23681 號令，應適用簡
    易程序，本院並依同法第233 條第1 項規定，不經言詞辯論
    ，逕行裁判。
二、事實概要：
    原告91年度營利事業所得稅結算申報，原列報全年所得額53
    ,368元，經被告所屬桃園縣分局依申報數核定。嗣經法務部
    調查局桃園縣調查站查獲原告漏報營業收入7,438,329 元及
    營業成本5,876,280 元，經通報被告審理違章屬實，被告乃
    重行核定全年度所得額746,502 元，應補稅額174,941 元，
    並按其所漏稅額處1 倍之罰鍰計163,300 元（計至百元止）
    。原告對罰鍰部分不服，申請復查，經被告以95年5 月10日
    北區國稅法一字第0950012192號復查決定書（下稱原處分）
    駁回。原告仍不服，提起訴願遭駁回後，遂提起本件行政訴
    訟。
三、原告主張：原告所經營者係碎皮革，亦即原告與有造實業有
    限公司間有買賣皮革下角料（即碎皮料）及工廠廢料，其價
    值賤微至極。惟被告疏未切實查明，逕以皮革成品如真皮皮
    包、手提袋、皮箱等等同視之，濫行核定91年度全年營利事
    業所得額746,502 元，應補稅額174,941 元，並按所漏稅額
    處1 倍罰鍰計163,000 元（計至百元止）。原告早已繳清稅
    款，原無所謂違章情事，縱令不能免罰，亦應從輕量處。據
    此，依行政訴訟法第4 條第1 項規定，求為判決訴願決定暨
    原處分均撤銷云云。
四、被告則以：原查核算漏報所得額及漏稅額有誤，正確金額應
    分別為669,450 元及167,362 元，依前揭規定，重行按所漏
    稅額167,362 元處1 倍罰鍰167,300 元，較原處罰鍰163,30
    0 元為高，基於行政救濟不得為更不利於原告之決定，原處
    分關於罰鍰部分遂予維持。又本件縱按原告所稱「碎皮革下
    角料」零售業（小業別應為「皮革」，行業標準代號：5349
    -22 ）同業利潤標準淨利率9%核定全年所得額746,502 元，
    仍不影響原處分及訴願決定。何況，本件營利事業所得稅本
    稅部分，原告並未申請復查，業經核課確定在案，原告自不
    得就行業別再行爭執。求為判決駁回原告之訴等語。
五、按所得稅法第110條第1項規定：「納稅義務人已依本法規定
    辦理結算申報，但對依本法規定應申報課稅之所得額有漏報
    或短報情事者，處以所漏稅額2倍以下之罰鍰。」
六、原告91年度營利事業所得稅結算申報，原列報全年所得額53
    ,368元，經被告所屬桃園縣分局依申報數核定。嗣經法務部
    調查局桃園縣調查站查獲原告漏報營業收入7,438,329 元及
    營業成本5,876,280 元，經通報被告審理違章屬實，被告乃
    按真皮皮包、手提袋、皮箱零售業（行業標準代號：5344-1
    1 ）同業利潤標準淨利率9%，重行核定全年所得額746,502
    元，應補稅額174,941 元，並按其所漏稅額處1 倍罰鍰163,
    300 元（計至百元止）。原告對罰鍰部分不服，申請復查，
    經被告以原處分駁回。前揭事實，有原告91年度營利事業所
    得稅申報書（損益及稅額計算表）（格式31）、原告93年3
    月23日承諾書、被告91年度營利事業所得稅結算申報更正核
    定通知書、核定稅額繳款書、94年度財所得字第Ｚ000000000
    000 號處分書、違章案件罰鍰繳款書、復查申請書及原處分
    附原處分卷可稽，足堪認定。
七、原告對於系爭漏報營業收入並不爭執，惟主張：其係經營「
    碎皮革下角料」，被告認定其係經營「真皮皮包、手提袋、
    皮箱零售業」，與事實不符，本件已繳清稅款請減輕處罰，
    云云。經查：
  (一)本件營利事業所得稅本稅部分，原告並未申請復查，業經核
    課確定在案，自不得就行業別再行爭執。何況，本件縱按原
    告所稱「碎皮革下角料」零售業（小業別應為「皮革」，行
    業標準代號：5349-22）同業利潤標準淨利率亦為9% （見本
    院卷內同業利潤標準表），核定全年所得額746,502 元，亦
    為相同。
  (二)系爭漏報營業收入為被告所不爭，惟原查核算漏報所得額及
    漏稅額有誤，正確金額應分別為669,450元及167,362元（有
    漏報所得額及漏稅額計算明細表附本院卷可參），依前揭規
    定，重行按所漏稅額167,362 元處1 倍罰鍰167,300 元，較
    原處罰鍰163,300 元為高，基於行政救濟不得為更不利於原
    告之決定，原處分乃以罰鍰為163,300 元，並無不合。又本
    件原告違章情節並無「稅務違章案件裁罰金額或倍數參考表
    」及「稅務違章案件減免處罰標準」規定之適用，其應注意
    且能注意遵守相關法令規定為正確之申報，竟未注意，其有
    過失至明。原處分依所得稅法第110 條第1 項規定按所漏稅
    額處1 倍之罰鍰計163,300 元，洵屬有據，原告主張，核不
    足採。
八、綜上所述，原告之主張，尚無可採，原處分以被告核定之罰
    鍰處分，並無違誤，訴願決定遞予維持，亦無不合，原告徒
    執前詞，訴請撤銷，為無理由，應予駁回。
據上論結，本件原告之訴為無理由，依行政訴訟法第98條第3 項
前段、第233 條第1 項，判決如主文。
中　　華　　民　　國　　96　　年　 　6　　月　 21  　 日
                        第五庭法    官    胡方新
上為正本係照原本作成。
本件以訴訟事件所涉及之法律見解具有原則性者為限，始得於本
判決送達後20日內向本院提出上訴狀並表明上訴理由，如已於本
判決宣示後送達前提起上訴者，應於判決送達後20日內補具上訴
理由（均按他造人數附繕本），且經最高行政法院許可後方得上
訴。
中　　華　　民　　國　　96　　年　 　6　　月　 21  　 日
            　　　　　　　　　書 記 官    陳幸潔
